Config:
  xerox:
    Gen: ../../../src/generator-gt-norm.xfst
    App: lookup

Tests:

   Lemma - wîcihîw :

      # Core 

      # Prs+Ind
      wîcihîw+V+TA+Ind+1Sg+2SgO: kiwîcihitin
      wîcihîw+V+TA+Ind+1Sg+3SgO: niwîcihâw
      wîcihîw+V+TA+Ind+2Sg+1SgO: kiwîcihin
      wîcihîw+V+TA+Ind+2Sg+3SgO: kiwîcihâw
      wîcihîw+V+TA+Ind+3Sg+4Sg/PlO: wîcihîw
      wîcihîw+V+TA+Ind+4Sg/Pl+3SgO: [wîcihikow, wîcihik]

      # Prs+Cnj
      PV/î+wîcihîw+V+TA+Cnj+1Sg+2SgO: î-wîcihitân
      PV/î+wîcihîw+V+TA+Cnj+1Sg+3SgO: î-wîcihak
      PV/î+wîcihîw+V+TA+Cnj+2Sg+1SgO: î-wîcihiyan
      PV/î+wîcihîw+V+TA+Cnj+2Sg+3SgO: î-wîcihat
      PV/î+wîcihîw+V+TA+Cnj+3Sg+4Sg/PlO: î-wîcihât
      PV/î+wîcihîw+V+TA+Cnj+4Sg/Pl+3SgO: î-wîcihikot

      # Imp
      wîcihîw+V+TA+Imp+Imm+2Sg+1SgO: wîcihin
      wîcihîw+V+TA+Imp+Imm+2Sg+3SgO: wîcih
      

      # Prs # Ind

      # 1Sg
      wîcihîw+V+TA+Ind+1Sg+2SgO: kiwîcihitin
      wîcihîw+V+TA+Ind+1Sg+3SgO: niwîcihâw
      wîcihîw+V+TA+Ind+1Sg+2PlO: kiwîcihitinâwâw
      wîcihîw+V+TA+Ind+1Sg+3PlO: niwîcihâwak
      wîcihîw+V+TA+Ind+1Sg+4Sg/PlO: niwîcihimâwa

      # 2Sg
      wîcihîw+V+TA+Ind+2Sg+1SgO: kiwîcihin
      wîcihîw+V+TA+Ind+2Sg+3SgO: kiwîcihâw
      wîcihîw+V+TA+Ind+2Sg+1PlO: kiwîcihinân
      wîcihîw+V+TA+Ind+2Sg+3PlO: kiwîcihâwak
      wîcihîw+V+TA+Ind+2Sg+4Sg/PlO: kiwîcihimâwa

      # 3Sg
      wîcihîw+V+TA+Ind+2Sg+1SgO: kiwîcihin
      wîcihîw+V+TA+Ind+3Sg+2SgO: kiwîcihik
      wîcihîw+V+TA+Ind+2Sg+1PlO: kiwîcihinân
      wîcihîw+V+TA+Ind+3Sg+12PlO: kiwîcihikonaw
      wîcihîw+V+TA+Ind+3Sg+2PlO: kiwîcihikowâw
      wîcihîw+V+TA+Ind+2Sg+3PlO: kiwîcihâwak
      wîcihîw+V+TA+Ind+2Sg+4Sg/PlO: kiwîcihimâwa
      wîcihîw+V+TA+Ind+3Sg+5Sg/PlO: wîcihimîw

      # 1Pl
      wîcihîw+V+TA+Ind+1Pl+2SgO: kiwîcihitinân
      wîcihîw+V+TA+Ind+1Pl+3SgO: niwîcihânân
      wîcihîw+V+TA+Ind+1Pl+2PlO: kiwîcihitinân
      wîcihîw+V+TA+Ind+1Pl+3PlO: niwîcihânânak
      wîcihîw+V+TA+Ind+1Pl+4Sg/PlO: niwîcihimânâna

      # 12Pl
      wîcihîw+V+TA+Ind+12Pl+3SgO: kiwîcihânaw
      wîcihîw+V+TA+Ind+12Pl+3PlO: kiwîcihânawak
      wîcihîw+V+TA+Ind+12Pl+4Sg/PlO: kiwîcihimânawa

      # 2Pl
      wîcihîw+V+TA+Ind+2Pl+1SgO: kiwîcihinâwâw
      wîcihîw+V+TA+Ind+2Pl+3SgO: kiwîcihâwâw
      wîcihîw+V+TA+Ind+2Pl+1PlO: kiwîcihinân
      wîcihîw+V+TA+Ind+2Pl+3PlO: kiwîcihâwâwak
      wîcihîw+V+TA+Ind+2Pl+4Sg/PlO: kiwîcihimâwâwa

      # 3Pl
      wîcihîw+V+TA+Ind+3Pl+1SgO: niwîcihikwak
      wîcihîw+V+TA+Ind+3Pl+2SgO: kiwîcihikwak
      wîcihîw+V+TA+Ind+3Pl+1PlO: niwîcihikonânak
      wîcihîw+V+TA+Ind+3Pl+12PlO: kiwîcihikonawak
      wîcihîw+V+TA+Ind+3Pl+2PlO: kiwîcihikowâwak
      wîcihîw+V+TA+Ind+3Pl+4Sg/PlO: wîcihîwak
      wîcihîw+V+TA+Ind+3Pl+5Sg/PlO: wîcihimîwak

      # 4Sg/Pl
      wîcihîw+V+TA+Ind+4Sg/Pl+1SgO: niwîcihikothiwa
      wîcihîw+V+TA+Ind+4Sg/Pl+2SgO: kiwîcihikothiwa
      wîcihîw+V+TA+Ind+4Sg/Pl+3SgO: [wîcihikow, wîcihik]
      wîcihîw+V+TA+Ind+4Sg/Pl+1PlO: niwîcihikonâna
      wîcihîw+V+TA+Ind+4Sg/Pl+12PlO: kiwîcihikonawa
      wîcihîw+V+TA+Ind+4Sg/Pl+2PlO: kiwîcihikowâwa
      wîcihîw+V+TA+Ind+4Sg/Pl+3PlO: [wîcihikowak, wîcihikwak]
      wîcihîw+V+TA+Ind+4Sg/Pl+5Sg/PlO: wîcihîthiwa

      # 5Sg/Pl
      wîcihîw+V+TA+Ind+5Sg/Pl+4Sg/PlO: wîcihikothiwa

      # X
      wîcihîw+V+TA+Ind+X+1SgO: niwîcihikawin
      wîcihîw+V+TA+Ind+X+2SgO: kiwîcihikawin
      wîcihîw+V+TA+Ind+X+3SgO: wîcihâw
      wîcihîw+V+TA+Ind+X+1PlO: niwîcihikawinân
      wîcihîw+V+TA+Ind+X+12PlO: [kiwîcihikawinaw, kiwîcihikawinânaw]
      wîcihîw+V+TA+Ind+X+2PlO: kiwîcihikawinâwâw
      wîcihîw+V+TA+Ind+X+3PlO: wîcihâwak
      wîcihîw+V+TA+Ind+X+4Sg/PlO: wîcihâthiwa
      
      # 0Sg/Pl
      wîcihîw+V+TA+Ind+0Sg/Pl+1SgO: niwîcihikon
      wîcihîw+V+TA+Ind+0Sg/Pl+2SgO: kiwîcihikon
      wîcihîw+V+TA+Ind+0Sg/Pl+3SgO: wîcihikow
      wîcihîw+V+TA+Ind+0Sg/Pl+1PlO: niwîcihikonân
      wîcihîw+V+TA+Ind+0Sg/Pl+12PlO: kiwîcihikonaw
      wîcihîw+V+TA+Ind+0Sg/Pl+2PlO: kiwîcihikowâw
      wîcihîw+V+TA+Ind+0Sg/Pl+3PlO: wîcihikowak
      wîcihîw+V+TA+Ind+0Sg/Pl+4Sg/PlO: wîcihikothiwa


      # Prs # Cnj

      # 1Sg
      PV/î+wîcihîw+V+TA+Cnj+1Sg+2SgO: î-wîcihitân
      PV/î+wîcihîw+V+TA+Cnj+1Sg+3SgO: î-wîcihak
      PV/î+wîcihîw+V+TA+Cnj+1Sg+2PlO: î-wîcihitakwâw
      PV/î+wîcihîw+V+TA+Cnj+1Sg+3PlO: î-wîcihakwâw
      PV/î+wîcihîw+V+TA+Cnj+1Sg+3PlO+Var/East: î-wîcihaki
      PV/î+wîcihîw+V+TA+Cnj+1Sg+4Sg/PlO: î-wîcihimak

      # 2Sg
      PV/î+wîcihîw+V+TA+Cnj+2Sg+1SgO: î-wîcihiyan
      PV/î+wîcihîw+V+TA+Cnj+2Sg+3SgO: î-wîcihat
      PV/î+wîcihîw+V+TA+Cnj+2Sg+1PlO: î-wîcihiyâhk
      PV/î+wîcihîw+V+TA+Cnj+2Sg+3PlO: î-wîcihacik
      PV/î+wîcihîw+V+TA+Cnj+2Sg+4Sg/PlO: î-wîcihimat

      # 3Sg
      PV/î+wîcihîw+V+TA+Cnj+2Sg+1SgO: î-wîcihiyan
      PV/î+wîcihîw+V+TA+Cnj+3Sg+2SgO: î-wîcihisk
      PV/î+wîcihîw+V+TA+Cnj+2Sg+1PlO: î-wîcihiyâhk
      PV/î+wîcihîw+V+TA+Cnj+3Sg+1PlO: î-wîcihikoyâhk
      PV/î+wîcihîw+V+TA+Cnj+3Sg+1PlO+Var/East: î-wîcihiyamiht
      PV/î+wîcihîw+V+TA+Cnj+3Sg+12PlO: î-wîcihikoyahk
      PV/î+wîcihîw+V+TA+Cnj+3Sg+12PlO+Var/East: î-wîcihitahk
      PV/î+wîcihîw+V+TA+Cnj+3Sg+2PlO: î-wîcihikoyîk
      PV/î+wîcihîw+V+TA+Cnj+3Sg+2PlO+Var/East: î-wîcihitîk
      PV/î+wîcihîw+V+TA+Cnj+2Sg+3PlO: î-wîcihacik
      PV/î+wîcihîw+V+TA+Cnj+2Sg+4Sg/PlO: î-wîcihimat
      PV/î+wîcihîw+V+TA+Cnj+3Sg+5Sg/PlO: î-wîcihimât

      # 1Pl
      PV/î+wîcihîw+V+TA+Cnj+1Pl+2SgO: î-wîcihitâhk
      PV/î+wîcihîw+V+TA+Cnj+1Pl+3SgO: î-wîcihâyâhk
      PV/î+wîcihîw+V+TA+Cnj+1Pl+3SgO+Var/East: î-wîcihakiht
      PV/î+wîcihîw+V+TA+Cnj+1Pl+2PlO: î-wîcihitâhk
      PV/î+wîcihîw+V+TA+Cnj+1Pl+3PlO: î-wîcihâyâhkwâw
      PV/î+wîcihîw+V+TA+Cnj+1Pl+3PlO+Var/East: î-wîcihakihcik
      PV/î+wîcihîw+V+TA+Cnj+1Pl+4Sg/PlO: î-wîcihimâyâhk

      # 12Pl
      PV/î+wîcihîw+V+TA+Cnj+12Pl+3SgO: î-wîcihâyahk
      PV/î+wîcihîw+V+TA+Cnj+12Pl+3SgO+Var/East: î-wîcihahk
      PV/î+wîcihîw+V+TA+Cnj+12Pl+3PlO: î-wîcihâyahkwâw
      PV/î+wîcihîw+V+TA+Cnj+12Pl+3PlO+Var/East: î-wîcihahkwâw
      PV/î+wîcihîw+V+TA+Cnj+12Pl+4Sg/PlO: î-wîcihimâyahk

      # 2Pl
      PV/î+wîcihîw+V+TA+Cnj+2Pl+1SgO: î-wîcihiyîk
      PV/î+wîcihîw+V+TA+Cnj+2Pl+3SgO: î-wîcihâyîk
      PV/î+wîcihîw+V+TA+Cnj+2Pl+1PlO: î-wîcihiyâhk
      PV/î+wîcihîw+V+TA+Cnj+2Pl+3PlO: î-wîcihâyîkwâw
      PV/î+wîcihîw+V+TA+Cnj+2Pl+3PlO+Var/East: î-wîcihâyîkok
      PV/î+wîcihîw+V+TA+Cnj+2Pl+4Sg/PlO: î-wîcihimâyîk

      # 3Pl
      PV/î+wîcihîw+V+TA+Cnj+3Pl+1SgO: [î-wîcihitwâw, î-wîcihicik]
      PV/î+wîcihîw+V+TA+Cnj+3Pl+2SgO: î-wîcihiskwâw
      PV/î+wîcihîw+V+TA+Cnj+3Pl+1PlO: î-wîcihikoyâhkwâw
      PV/î+wîcihîw+V+TA+Cnj+3Pl+1PlO+Var/East: î-wîcihiyamihcik
      PV/î+wîcihîw+V+TA+Cnj+3Pl+12PlO: î-wîcihikoyahkwâw
      PV/î+wîcihîw+V+TA+Cnj+3Pl+12PlO+Var/East: î-wîcihitahkwâw
      PV/î+wîcihîw+V+TA+Cnj+3Pl+2PlO: î-wîcihikoyîkwâw
      PV/î+wîcihîw+V+TA+Cnj+3Pl+2PlO+Var/East: î-wîcihitîkwâw
      PV/î+wîcihîw+V+TA+Cnj+3Pl+4Sg/PlO: î-wîcihâcik
      PV/î+wîcihîw+V+TA+Cnj+3Pl+5Sg/PlO: î-wîcihimâcik

      # 4Sg/Pl
      PV/î+wîcihîw+V+TA+Cnj+4Sg/Pl+1SgO: î-wîcihimit
      PV/î+wîcihîw+V+TA+Cnj+4Sg/Pl+2SgO: î-wîcihimisk
      PV/î+wîcihîw+V+TA+Cnj+4Sg/Pl+3SgO: î-wîcihikot
      PV/î+wîcihîw+V+TA+Cnj+4Sg/Pl+1PlO: î-wîcihikoyâhk
      PV/î+wîcihîw+V+TA+Cnj+4Sg/Pl+12PlO: î-wîcihikoyahk
      PV/î+wîcihîw+V+TA+Cnj+4Sg/Pl+2PlO: î-wîcihikoyîk
      PV/î+wîcihîw+V+TA+Cnj+4Sg/Pl+3PlO: î-wîcihikocik
      PV/î+wîcihîw+V+TA+Cnj+4Sg/Pl+5Sg/PlO: î-wîcihâthit

      # 5Sg/Pl
      PV/î+wîcihîw+V+TA+Cnj+5Sg/Pl+4Sg/PlO: î-wîcihikothit

      # X
      PV/î+wîcihîw+V+TA+Cnj+X+1SgO: î-wîcihikawiyân
      PV/î+wîcihîw+V+TA+Cnj+X+2SgO: î-wîcihikawiyan
      PV/î+wîcihîw+V+TA+Cnj+X+3SgO: î-wîcihiht
      PV/î+wîcihîw+V+TA+Cnj+X+1PlO: î-wîcihikawiyâhk
      PV/î+wîcihîw+V+TA+Cnj+X+12PlO: î-wîcihikawiyahk
      PV/î+wîcihîw+V+TA+Cnj+X+2PlO: î-wîcihikawiyîk
      PV/î+wîcihîw+V+TA+Cnj+X+3PlO: î-wîcihihcik
      PV/î+wîcihîw+V+TA+Cnj+X+4Sg/PlO: î-wîcihimiht
      
      # 0Sg/Pl
      PV/î+wîcihîw+V+TA+Cnj+0Sg/Pl+1SgO: î-wîcihikoyân
      PV/î+wîcihîw+V+TA+Cnj+0Sg/Pl+2SgO: î-wîcihikoyan
      PV/î+wîcihîw+V+TA+Cnj+0Sg/Pl+3SgO: î-wîcihikot
      PV/î+wîcihîw+V+TA+Cnj+0Sg/Pl+1PlO: î-wîcihikoyâhk
      PV/î+wîcihîw+V+TA+Cnj+0Sg/Pl+12PlO: î-wîcihikoyahk
      PV/î+wîcihîw+V+TA+Cnj+0Sg/Pl+2PlO: î-wîcihikoyîk
      PV/î+wîcihîw+V+TA+Cnj+0Sg/Pl+3PlO: î-wîcihikocik
      PV/î+wîcihîw+V+TA+Cnj+0Sg/Pl+4Sg/PlO: î-wîcihikothit


      # Prt # Ind

      # 1Sg
      PV/ki+wîcihîw+V+TA+Ind+1Sg+2SgO: kikî-wîcihitin
      PV/ki+wîcihîw+V+TA+Ind+1Sg+3SgO: nikî-wîcihâw
      PV/ki+wîcihîw+V+TA+Ind+1Sg+2PlO: kikî-wîcihitinâwâw
      PV/ki+wîcihîw+V+TA+Ind+1Sg+3PlO: nikî-wîcihâwak
      PV/ki+wîcihîw+V+TA+Ind+1Sg+4Sg/PlO: nikî-wîcihimâwa

      # 2Sg
      PV/ki+wîcihîw+V+TA+Ind+2Sg+1SgO: kikî-wîcihin
      PV/ki+wîcihîw+V+TA+Ind+2Sg+3SgO: kikî-wîcihâw
      PV/ki+wîcihîw+V+TA+Ind+2Sg+1PlO: kikî-wîcihinân
      PV/ki+wîcihîw+V+TA+Ind+2Sg+3PlO: kikî-wîcihâwak
      PV/ki+wîcihîw+V+TA+Ind+2Sg+4Sg/PlO: kikî-wîcihimâwa

      # 3Sg
      PV/ki+wîcihîw+V+TA+Ind+2Sg+1SgO: kikî-wîcihin
      PV/ki+wîcihîw+V+TA+Ind+3Sg+2SgO: kikî-wîcihik
      PV/ki+wîcihîw+V+TA+Ind+2Sg+1PlO: kikî-wîcihinân
      PV/ki+wîcihîw+V+TA+Ind+3Sg+12PlO: kikî-wîcihikonaw
      PV/ki+wîcihîw+V+TA+Ind+3Sg+2PlO: kikî-wîcihikowâw
      PV/ki+wîcihîw+V+TA+Ind+2Sg+3PlO: kikî-wîcihâwak
      PV/ki+wîcihîw+V+TA+Ind+2Sg+4Sg/PlO: kikî-wîcihimâwa
      PV/ki+wîcihîw+V+TA+Ind+3Sg+5Sg/PlO: kî-wîcihimîw

      # 1Pl
      PV/ki+wîcihîw+V+TA+Ind+1Pl+2SgO: kikî-wîcihitinân
      PV/ki+wîcihîw+V+TA+Ind+1Pl+3SgO: nikî-wîcihânân
      PV/ki+wîcihîw+V+TA+Ind+1Pl+2PlO: kikî-wîcihitinân
      PV/ki+wîcihîw+V+TA+Ind+1Pl+3PlO: nikî-wîcihânânak
      PV/ki+wîcihîw+V+TA+Ind+1Pl+4Sg/PlO: nikî-wîcihimânâna

      # 12Pl
      PV/ki+wîcihîw+V+TA+Ind+12Pl+3SgO: kikî-wîcihânaw
      PV/ki+wîcihîw+V+TA+Ind+12Pl+3PlO: kikî-wîcihânawak
      PV/ki+wîcihîw+V+TA+Ind+12Pl+4Sg/PlO: kikî-wîcihimânawa

      # 2Pl
      PV/ki+wîcihîw+V+TA+Ind+2Pl+1SgO: kikî-wîcihinâwâw
      PV/ki+wîcihîw+V+TA+Ind+2Pl+3SgO: kikî-wîcihâwâw
      PV/ki+wîcihîw+V+TA+Ind+2Pl+1PlO: kikî-wîcihinân
      PV/ki+wîcihîw+V+TA+Ind+2Pl+3PlO: kikî-wîcihâwâwak
      PV/ki+wîcihîw+V+TA+Ind+2Pl+4Sg/PlO: kikî-wîcihimâwâwa

      # 3Pl
      PV/ki+wîcihîw+V+TA+Ind+3Pl+1SgO: nikî-wîcihikwak
      PV/ki+wîcihîw+V+TA+Ind+3Pl+2SgO: kikî-wîcihikwak
      PV/ki+wîcihîw+V+TA+Ind+3Pl+1PlO: nikî-wîcihikonânak
      PV/ki+wîcihîw+V+TA+Ind+3Pl+12PlO: kikî-wîcihikonawak
      PV/ki+wîcihîw+V+TA+Ind+3Pl+2PlO: kikî-wîcihikowâwak
      PV/ki+wîcihîw+V+TA+Ind+3Pl+4Sg/PlO: kî-wîcihîwak
      PV/ki+wîcihîw+V+TA+Ind+3Pl+5Sg/PlO: kî-wîcihimîwak

      # 4Sg/Pl
      PV/ki+wîcihîw+V+TA+Ind+4Sg/Pl+1SgO: nikî-wîcihikothiwa
      PV/ki+wîcihîw+V+TA+Ind+4Sg/Pl+2SgO: kikî-wîcihikothiwa
      PV/ki+wîcihîw+V+TA+Ind+4Sg/Pl+3SgO: [kî-wîcihikow, kî-wîcihik]
      PV/ki+wîcihîw+V+TA+Ind+4Sg/Pl+1PlO: nikî-wîcihikonâna
      PV/ki+wîcihîw+V+TA+Ind+4Sg/Pl+12PlO: kikî-wîcihikonawa
      PV/ki+wîcihîw+V+TA+Ind+4Sg/Pl+2PlO: kikî-wîcihikowâwa
      PV/ki+wîcihîw+V+TA+Ind+4Sg/Pl+3PlO: [kî-wîcihikowak, kî-wîcihikwak]
      PV/ki+wîcihîw+V+TA+Ind+4Sg/Pl+5Sg/PlO: kî-wîcihîthiwa

      # 5Sg/Pl
      PV/ki+wîcihîw+V+TA+Ind+5Sg/Pl+4Sg/PlO: kî-wîcihikothiwa

      # X
      PV/ki+wîcihîw+V+TA+Ind+X+1SgO: nikî-wîcihikawin
      PV/ki+wîcihîw+V+TA+Ind+X+2SgO: kikî-wîcihikawin
      PV/ki+wîcihîw+V+TA+Ind+X+3SgO: kî-wîcihâw
      PV/ki+wîcihîw+V+TA+Ind+X+1PlO: nikî-wîcihikawinân
      PV/ki+wîcihîw+V+TA+Ind+X+12PlO: [kikî-wîcihikawinaw, kikî-wîcihikawinânaw]
      PV/ki+wîcihîw+V+TA+Ind+X+2PlO: kikî-wîcihikawinâwâw
      PV/ki+wîcihîw+V+TA+Ind+X+3PlO: kî-wîcihâwak
      PV/ki+wîcihîw+V+TA+Ind+X+4Sg/PlO: kî-wîcihâthiwa
      
      # 0Sg/Pl
      PV/ki+wîcihîw+V+TA+Ind+0Sg/Pl+1SgO: nikî-wîcihikon
      PV/ki+wîcihîw+V+TA+Ind+0Sg/Pl+2SgO: kikî-wîcihikon
      PV/ki+wîcihîw+V+TA+Ind+0Sg/Pl+3SgO: kî-wîcihikow
      PV/ki+wîcihîw+V+TA+Ind+0Sg/Pl+1PlO: nikî-wîcihikonân
      PV/ki+wîcihîw+V+TA+Ind+0Sg/Pl+12PlO: kikî-wîcihikonaw
      PV/ki+wîcihîw+V+TA+Ind+0Sg/Pl+2PlO: kikî-wîcihikowâw
      PV/ki+wîcihîw+V+TA+Ind+0Sg/Pl+3PlO: kî-wîcihikowak
      PV/ki+wîcihîw+V+TA+Ind+0Sg/Pl+4Sg/PlO: kî-wîcihikothiwa


      # Prt # Cnj

      # 1Sg
      PV/î+PV/ki+wîcihîw+V+TA+Cnj+1Sg+2SgO: î-kî-wîcihitân
      PV/î+PV/ki+wîcihîw+V+TA+Cnj+1Sg+3SgO: î-kî-wîcihak
      PV/î+PV/ki+wîcihîw+V+TA+Cnj+1Sg+2PlO: î-kî-wîcihitakwâw
      PV/î+PV/ki+wîcihîw+V+TA+Cnj+1Sg+3PlO: î-kî-wîcihakwâw
      PV/î+PV/ki+wîcihîw+V+TA+Cnj+1Sg+3PlO+Var/East: î-kî-wîcihaki
      PV/î+PV/ki+wîcihîw+V+TA+Cnj+1Sg+4Sg/PlO: î-kî-wîcihimak

      # 2Sg
      PV/î+PV/ki+wîcihîw+V+TA+Cnj+2Sg+1SgO: î-kî-wîcihiyan
      PV/î+PV/ki+wîcihîw+V+TA+Cnj+2Sg+3SgO: î-kî-wîcihat
      PV/î+PV/ki+wîcihîw+V+TA+Cnj+2Sg+1PlO: î-kî-wîcihiyâhk
      PV/î+PV/ki+wîcihîw+V+TA+Cnj+2Sg+3PlO: î-kî-wîcihacik
      PV/î+PV/ki+wîcihîw+V+TA+Cnj+2Sg+4Sg/PlO: î-kî-wîcihimat

      # 3Sg
      PV/î+PV/ki+wîcihîw+V+TA+Cnj+2Sg+1SgO: î-kî-wîcihiyan
      PV/î+PV/ki+wîcihîw+V+TA+Cnj+3Sg+2SgO: î-kî-wîcihisk
      PV/î+PV/ki+wîcihîw+V+TA+Cnj+2Sg+1PlO: î-kî-wîcihiyâhk
      PV/î+PV/ki+wîcihîw+V+TA+Cnj+3Sg+1PlO: î-kî-wîcihikoyâhk
      PV/î+PV/ki+wîcihîw+V+TA+Cnj+3Sg+1PlO+Var/East: î-kî-wîcihiyamiht
      PV/î+PV/ki+wîcihîw+V+TA+Cnj+3Sg+12PlO: î-kî-wîcihikoyahk
      PV/î+PV/ki+wîcihîw+V+TA+Cnj+3Sg+12PlO+Var/East: î-kî-wîcihitahk
      PV/î+PV/ki+wîcihîw+V+TA+Cnj+3Sg+2PlO: î-kî-wîcihikoyîk
      PV/î+PV/ki+wîcihîw+V+TA+Cnj+3Sg+2PlO+Var/East: î-kî-wîcihitîk
      PV/î+PV/ki+wîcihîw+V+TA+Cnj+2Sg+3PlO: î-kî-wîcihacik
      PV/î+PV/ki+wîcihîw+V+TA+Cnj+2Sg+4Sg/PlO: î-kî-wîcihimat
      PV/î+PV/ki+wîcihîw+V+TA+Cnj+3Sg+5Sg/PlO: î-kî-wîcihimât

      # 1Pl
      PV/î+PV/ki+wîcihîw+V+TA+Cnj+1Pl+2SgO: î-kî-wîcihitâhk
      PV/î+PV/ki+wîcihîw+V+TA+Cnj+1Pl+3SgO: î-kî-wîcihâyâhk
      PV/î+PV/ki+wîcihîw+V+TA+Cnj+1Pl+3SgO+Var/East: î-kî-wîcihakiht
      PV/î+PV/ki+wîcihîw+V+TA+Cnj+1Pl+2PlO: î-kî-wîcihitâhk
      PV/î+PV/ki+wîcihîw+V+TA+Cnj+1Pl+3PlO: î-kî-wîcihâyâhkwâw
      PV/î+PV/ki+wîcihîw+V+TA+Cnj+1Pl+3PlO+Var/East: î-kî-wîcihakihcik
      PV/î+PV/ki+wîcihîw+V+TA+Cnj+1Pl+4Sg/PlO: î-kî-wîcihimâyâhk

      # 12Pl
      PV/î+PV/ki+wîcihîw+V+TA+Cnj+12Pl+3SgO: î-kî-wîcihâyahk
      PV/î+PV/ki+wîcihîw+V+TA+Cnj+12Pl+3SgO+Var/East: î-kî-wîcihahk
      PV/î+PV/ki+wîcihîw+V+TA+Cnj+12Pl+3PlO: î-kî-wîcihâyahkwâw
      PV/î+PV/ki+wîcihîw+V+TA+Cnj+12Pl+3PlO+Var/East: î-kî-wîcihahkwâw
      PV/î+PV/ki+wîcihîw+V+TA+Cnj+12Pl+4Sg/PlO: î-kî-wîcihimâyahk

      # 2Pl
      PV/î+PV/ki+wîcihîw+V+TA+Cnj+2Pl+1SgO: î-kî-wîcihiyîk
      PV/î+PV/ki+wîcihîw+V+TA+Cnj+2Pl+3SgO: î-kî-wîcihâyîk
      PV/î+PV/ki+wîcihîw+V+TA+Cnj+2Pl+1PlO: î-kî-wîcihiyâhk
      PV/î+PV/ki+wîcihîw+V+TA+Cnj+2Pl+3PlO: î-kî-wîcihâyîkwâw
      PV/î+PV/ki+wîcihîw+V+TA+Cnj+2Pl+3PlO+Var/East: î-kî-wîcihâyîkok
      PV/î+PV/ki+wîcihîw+V+TA+Cnj+2Pl+4Sg/PlO: î-kî-wîcihimâyîk

      # 3Pl
      PV/î+PV/ki+wîcihîw+V+TA+Cnj+3Pl+1SgO: [î-kî-wîcihitwâw, î-kî-wîcihicik]
      PV/î+PV/ki+wîcihîw+V+TA+Cnj+3Pl+2SgO: î-kî-wîcihiskwâw
      PV/î+PV/ki+wîcihîw+V+TA+Cnj+3Pl+1PlO: î-kî-wîcihikoyâhkwâw
      PV/î+PV/ki+wîcihîw+V+TA+Cnj+3Pl+1PlO+Var/East: î-kî-wîcihiyamihcik
      PV/î+PV/ki+wîcihîw+V+TA+Cnj+3Pl+12PlO: î-kî-wîcihikoyahkwâw
      PV/î+PV/ki+wîcihîw+V+TA+Cnj+3Pl+12PlO+Var/East: î-kî-wîcihitahkwâw
      PV/î+PV/ki+wîcihîw+V+TA+Cnj+3Pl+2PlO: î-kî-wîcihikoyîkwâw
      PV/î+PV/ki+wîcihîw+V+TA+Cnj+3Pl+2PlO+Var/East: î-kî-wîcihitîkwâw
      PV/î+PV/ki+wîcihîw+V+TA+Cnj+3Pl+4Sg/PlO: î-kî-wîcihâcik
      PV/î+PV/ki+wîcihîw+V+TA+Cnj+3Pl+5Sg/PlO: î-kî-wîcihimâcik

      # 4Sg/Pl
      PV/î+PV/ki+wîcihîw+V+TA+Cnj+4Sg/Pl+1SgO: î-kî-wîcihimit
      PV/î+PV/ki+wîcihîw+V+TA+Cnj+4Sg/Pl+2SgO: î-kî-wîcihimisk
      PV/î+PV/ki+wîcihîw+V+TA+Cnj+4Sg/Pl+3SgO: î-kî-wîcihikot
      PV/î+PV/ki+wîcihîw+V+TA+Cnj+4Sg/Pl+1PlO: î-kî-wîcihikoyâhk
      PV/î+PV/ki+wîcihîw+V+TA+Cnj+4Sg/Pl+12PlO: î-kî-wîcihikoyahk
      PV/î+PV/ki+wîcihîw+V+TA+Cnj+4Sg/Pl+2PlO: î-kî-wîcihikoyîk
      PV/î+PV/ki+wîcihîw+V+TA+Cnj+4Sg/Pl+3PlO: î-kî-wîcihikocik
      PV/î+PV/ki+wîcihîw+V+TA+Cnj+4Sg/Pl+5Sg/PlO: î-kî-wîcihâthit

      # 5Sg/Pl
      PV/î+PV/ki+wîcihîw+V+TA+Cnj+5Sg/Pl+4Sg/PlO: î-kî-wîcihikothit

      # X
      PV/î+PV/ki+wîcihîw+V+TA+Cnj+X+1SgO: î-kî-wîcihikawiyân
      PV/î+PV/ki+wîcihîw+V+TA+Cnj+X+2SgO: î-kî-wîcihikawiyan
      PV/î+PV/ki+wîcihîw+V+TA+Cnj+X+3SgO: î-kî-wîcihiht
      PV/î+PV/ki+wîcihîw+V+TA+Cnj+X+1PlO: î-kî-wîcihikawiyâhk
      PV/î+PV/ki+wîcihîw+V+TA+Cnj+X+12PlO: î-kî-wîcihikawiyahk
      PV/î+PV/ki+wîcihîw+V+TA+Cnj+X+2PlO: î-kî-wîcihikawiyîk
      PV/î+PV/ki+wîcihîw+V+TA+Cnj+X+3PlO: î-kî-wîcihihcik
      PV/î+PV/ki+wîcihîw+V+TA+Cnj+X+4Sg/PlO: î-kî-wîcihimiht

      # 0Sg/Pl
      PV/î+PV/ki+wîcihîw+V+TA+Cnj+0Sg/Pl+1SgO: î-kî-wîcihikoyân
      PV/î+PV/ki+wîcihîw+V+TA+Cnj+0Sg/Pl+2SgO: î-kî-wîcihikoyan
      PV/î+PV/ki+wîcihîw+V+TA+Cnj+0Sg/Pl+3SgO: î-kî-wîcihikot
      PV/î+PV/ki+wîcihîw+V+TA+Cnj+0Sg/Pl+1PlO: î-kî-wîcihikoyâhk
      PV/î+PV/ki+wîcihîw+V+TA+Cnj+0Sg/Pl+12PlO: î-kî-wîcihikoyahk
      PV/î+PV/ki+wîcihîw+V+TA+Cnj+0Sg/Pl+2PlO: î-kî-wîcihikoyîk
      PV/î+PV/ki+wîcihîw+V+TA+Cnj+0Sg/Pl+3PlO: î-kî-wîcihikocik
      PV/î+PV/ki+wîcihîw+V+TA+Cnj+0Sg/Pl+4Sg/PlO: î-kî-wîcihikothit
      

      # Fut+Int # Ind

      # 1Sg
      PV/wi+wîcihîw+V+TA+Ind+1Sg+2SgO: kiwî-wîcihitin
      PV/wi+wîcihîw+V+TA+Ind+1Sg+3SgO: niwî-wîcihâw
      PV/wi+wîcihîw+V+TA+Ind+1Sg+2PlO: kiwî-wîcihitinâwâw
      PV/wi+wîcihîw+V+TA+Ind+1Sg+3PlO: niwî-wîcihâwak
      PV/wi+wîcihîw+V+TA+Ind+1Sg+4Sg/PlO: niwî-wîcihimâwa

      # 2Sg
      PV/wi+wîcihîw+V+TA+Ind+2Sg+1SgO: kiwî-wîcihin
      PV/wi+wîcihîw+V+TA+Ind+2Sg+3SgO: kiwî-wîcihâw
      PV/wi+wîcihîw+V+TA+Ind+2Sg+1PlO: kiwî-wîcihinân
      PV/wi+wîcihîw+V+TA+Ind+2Sg+3PlO: kiwî-wîcihâwak
      PV/wi+wîcihîw+V+TA+Ind+2Sg+4Sg/PlO: kiwî-wîcihimâwa

      # 3Sg
      PV/wi+wîcihîw+V+TA+Ind+2Sg+1SgO: kiwî-wîcihin
      PV/wi+wîcihîw+V+TA+Ind+3Sg+2SgO: kiwî-wîcihik
      PV/wi+wîcihîw+V+TA+Ind+2Sg+1PlO: kiwî-wîcihinân
      PV/wi+wîcihîw+V+TA+Ind+3Sg+12PlO: kiwî-wîcihikonaw
      PV/wi+wîcihîw+V+TA+Ind+3Sg+2PlO: kiwî-wîcihikowâw
      PV/wi+wîcihîw+V+TA+Ind+2Sg+3PlO: kiwî-wîcihâwak
      PV/wi+wîcihîw+V+TA+Ind+2Sg+4Sg/PlO: kiwî-wîcihimâwa
      PV/wi+wîcihîw+V+TA+Ind+3Sg+5Sg/PlO: wî-wîcihimîw

      # 1Pl
      PV/wi+wîcihîw+V+TA+Ind+1Pl+2SgO: kiwî-wîcihitinân
      PV/wi+wîcihîw+V+TA+Ind+1Pl+3SgO: niwî-wîcihânân
      PV/wi+wîcihîw+V+TA+Ind+1Pl+2PlO: kiwî-wîcihitinân
      PV/wi+wîcihîw+V+TA+Ind+1Pl+3PlO: niwî-wîcihânânak
      PV/wi+wîcihîw+V+TA+Ind+1Pl+4Sg/PlO: niwî-wîcihimânâna

      # 12Pl
      PV/wi+wîcihîw+V+TA+Ind+12Pl+3SgO: kiwî-wîcihânaw
      PV/wi+wîcihîw+V+TA+Ind+12Pl+3PlO: kiwî-wîcihânawak
      PV/wi+wîcihîw+V+TA+Ind+12Pl+4Sg/PlO: kiwî-wîcihimânawa

      # 2Pl
      PV/wi+wîcihîw+V+TA+Ind+2Pl+1SgO: kiwî-wîcihinâwâw
      PV/wi+wîcihîw+V+TA+Ind+2Pl+3SgO: kiwî-wîcihâwâw
      PV/wi+wîcihîw+V+TA+Ind+2Pl+1PlO: kiwî-wîcihinân
      PV/wi+wîcihîw+V+TA+Ind+2Pl+3PlO: kiwî-wîcihâwâwak
      PV/wi+wîcihîw+V+TA+Ind+2Pl+4Sg/PlO: kiwî-wîcihimâwâwa

      # 3Pl
      PV/wi+wîcihîw+V+TA+Ind+3Pl+1SgO: niwî-wîcihikwak
      PV/wi+wîcihîw+V+TA+Ind+3Pl+2SgO: kiwî-wîcihikwak
      PV/wi+wîcihîw+V+TA+Ind+3Pl+1PlO: niwî-wîcihikonânak
      PV/wi+wîcihîw+V+TA+Ind+3Pl+12PlO: kiwî-wîcihikonawak
      PV/wi+wîcihîw+V+TA+Ind+3Pl+2PlO: kiwî-wîcihikowâwak
      PV/wi+wîcihîw+V+TA+Ind+3Pl+4Sg/PlO: wî-wîcihîwak
      PV/wi+wîcihîw+V+TA+Ind+3Pl+5Sg/PlO: wî-wîcihimîwak

      # 4Sg/Pl
      PV/wi+wîcihîw+V+TA+Ind+4Sg/Pl+1SgO: niwî-wîcihikothiwa
      PV/wi+wîcihîw+V+TA+Ind+4Sg/Pl+2SgO: kiwî-wîcihikothiwa
      PV/wi+wîcihîw+V+TA+Ind+4Sg/Pl+3SgO: [wî-wîcihikow, wî-wîcihik]
      PV/wi+wîcihîw+V+TA+Ind+4Sg/Pl+1PlO: niwî-wîcihikonâna
      PV/wi+wîcihîw+V+TA+Ind+4Sg/Pl+12PlO: kiwî-wîcihikonawa
      PV/wi+wîcihîw+V+TA+Ind+4Sg/Pl+2PlO: kiwî-wîcihikowâwa
      PV/wi+wîcihîw+V+TA+Ind+4Sg/Pl+3PlO: [wî-wîcihikowak, wî-wîcihikwak]
      PV/wi+wîcihîw+V+TA+Ind+4Sg/Pl+5Sg/PlO: wî-wîcihîthiwa

      # 5Sg/Pl
      PV/wi+wîcihîw+V+TA+Ind+5Sg/Pl+4Sg/PlO: wî-wîcihikothiwa

      # X
      PV/wi+wîcihîw+V+TA+Ind+X+1SgO: niwî-wîcihikawin
      PV/wi+wîcihîw+V+TA+Ind+X+2SgO: kiwî-wîcihikawin
      PV/wi+wîcihîw+V+TA+Ind+X+3SgO: wî-wîcihâw
      PV/wi+wîcihîw+V+TA+Ind+X+1PlO: niwî-wîcihikawinân
      PV/wi+wîcihîw+V+TA+Ind+X+12PlO: [kiwî-wîcihikawinaw, kiwî-wîcihikawinânaw]
      PV/wi+wîcihîw+V+TA+Ind+X+2PlO: kiwî-wîcihikawinâwâw
      PV/wi+wîcihîw+V+TA+Ind+X+3PlO: wî-wîcihâwak
      PV/wi+wîcihîw+V+TA+Ind+X+4Sg/PlO: wî-wîcihâthiwa

      # 0Sg/Pl
      PV/wi+wîcihîw+V+TA+Ind+0Sg/Pl+1SgO: niwî-wîcihikon
      PV/wi+wîcihîw+V+TA+Ind+0Sg/Pl+2SgO: kiwî-wîcihikon
      PV/wi+wîcihîw+V+TA+Ind+0Sg/Pl+3SgO: wî-wîcihikow
      PV/wi+wîcihîw+V+TA+Ind+0Sg/Pl+1PlO: niwî-wîcihikonân
      PV/wi+wîcihîw+V+TA+Ind+0Sg/Pl+12PlO: kiwî-wîcihikonaw
      PV/wi+wîcihîw+V+TA+Ind+0Sg/Pl+2PlO: kiwî-wîcihikowâw
      PV/wi+wîcihîw+V+TA+Ind+0Sg/Pl+3PlO: wî-wîcihikowak
      PV/wi+wîcihîw+V+TA+Ind+0Sg/Pl+4Sg/PlO: wî-wîcihikothiwa
      

      # Fut+Int # Cnj

      # 1Sg
      PV/î+PV/wi+wîcihîw+V+TA+Cnj+1Sg+2SgO: î-wî-wîcihitân
      PV/î+PV/wi+wîcihîw+V+TA+Cnj+1Sg+3SgO: î-wî-wîcihak
      PV/î+PV/wi+wîcihîw+V+TA+Cnj+1Sg+2PlO: î-wî-wîcihitakwâw
      PV/î+PV/wi+wîcihîw+V+TA+Cnj+1Sg+3PlO: î-wî-wîcihakwâw
      PV/î+PV/wi+wîcihîw+V+TA+Cnj+1Sg+3PlO+Var/East: î-wî-wîcihaki
      PV/î+PV/wi+wîcihîw+V+TA+Cnj+1Sg+4Sg/PlO: î-wî-wîcihimak

      # 2Sg
      PV/î+PV/wi+wîcihîw+V+TA+Cnj+2Sg+1SgO: î-wî-wîcihiyan
      PV/î+PV/wi+wîcihîw+V+TA+Cnj+2Sg+3SgO: î-wî-wîcihat
      PV/î+PV/wi+wîcihîw+V+TA+Cnj+2Sg+1PlO: î-wî-wîcihiyâhk
      PV/î+PV/wi+wîcihîw+V+TA+Cnj+2Sg+3PlO: î-wî-wîcihacik
      PV/î+PV/wi+wîcihîw+V+TA+Cnj+2Sg+4Sg/PlO: î-wî-wîcihimat

      # 3Sg
      PV/î+PV/wi+wîcihîw+V+TA+Cnj+2Sg+1SgO: î-wî-wîcihiyan
      PV/î+PV/wi+wîcihîw+V+TA+Cnj+3Sg+2SgO: î-wî-wîcihisk
      PV/î+PV/wi+wîcihîw+V+TA+Cnj+2Sg+1PlO: î-wî-wîcihiyâhk
      PV/î+PV/wi+wîcihîw+V+TA+Cnj+3Sg+1PlO: î-wî-wîcihikoyâhk
      PV/î+PV/wi+wîcihîw+V+TA+Cnj+3Sg+1PlO+Var/East: î-wî-wîcihiyamiht
      PV/î+PV/wi+wîcihîw+V+TA+Cnj+3Sg+12PlO: î-wî-wîcihikoyahk
      PV/î+PV/wi+wîcihîw+V+TA+Cnj+3Sg+12PlO+Var/East: î-wî-wîcihitahk
      PV/î+PV/wi+wîcihîw+V+TA+Cnj+3Sg+2PlO: î-wî-wîcihikoyîk
      PV/î+PV/wi+wîcihîw+V+TA+Cnj+3Sg+2PlO+Var/East: î-wî-wîcihitîk
      PV/î+PV/wi+wîcihîw+V+TA+Cnj+2Sg+3PlO: î-wî-wîcihacik
      PV/î+PV/wi+wîcihîw+V+TA+Cnj+2Sg+4Sg/PlO: î-wî-wîcihimat
      PV/î+PV/wi+wîcihîw+V+TA+Cnj+3Sg+5Sg/PlO: î-wî-wîcihimât

      # 1Pl
      PV/î+PV/wi+wîcihîw+V+TA+Cnj+1Pl+2SgO: î-wî-wîcihitâhk
      PV/î+PV/wi+wîcihîw+V+TA+Cnj+1Pl+3SgO: î-wî-wîcihâyâhk
      PV/î+PV/wi+wîcihîw+V+TA+Cnj+1Pl+3SgO+Var/East: î-wî-wîcihakiht
      PV/î+PV/wi+wîcihîw+V+TA+Cnj+1Pl+2PlO: î-wî-wîcihitâhk
      PV/î+PV/wi+wîcihîw+V+TA+Cnj+1Pl+3PlO: î-wî-wîcihâyâhkwâw
      PV/î+PV/wi+wîcihîw+V+TA+Cnj+1Pl+3PlO+Var/East: î-wî-wîcihakihcik
      PV/î+PV/wi+wîcihîw+V+TA+Cnj+1Pl+4Sg/PlO: î-wî-wîcihimâyâhk

      # 12Pl
      PV/î+PV/wi+wîcihîw+V+TA+Cnj+12Pl+3SgO: î-wî-wîcihâyahk
      PV/î+PV/wi+wîcihîw+V+TA+Cnj+12Pl+3SgO+Var/East: î-wî-wîcihahk
      PV/î+PV/wi+wîcihîw+V+TA+Cnj+12Pl+3PlO: î-wî-wîcihâyahkwâw
      PV/î+PV/wi+wîcihîw+V+TA+Cnj+12Pl+3PlO+Var/East: î-wî-wîcihahkwâw
      PV/î+PV/wi+wîcihîw+V+TA+Cnj+12Pl+4Sg/PlO: î-wî-wîcihimâyahk

      # 2Pl
      PV/î+PV/wi+wîcihîw+V+TA+Cnj+2Pl+1SgO: î-wî-wîcihiyîk
      PV/î+PV/wi+wîcihîw+V+TA+Cnj+2Pl+3SgO: î-wî-wîcihâyîk
      PV/î+PV/wi+wîcihîw+V+TA+Cnj+2Pl+1PlO: î-wî-wîcihiyâhk
      PV/î+PV/wi+wîcihîw+V+TA+Cnj+2Pl+3PlO: î-wî-wîcihâyîkwâw
      PV/î+PV/wi+wîcihîw+V+TA+Cnj+2Pl+3PlO+Var/East: î-wî-wîcihâyîkok
      PV/î+PV/wi+wîcihîw+V+TA+Cnj+2Pl+4Sg/PlO: î-wî-wîcihimâyîk

      # 3Pl
      PV/î+PV/wi+wîcihîw+V+TA+Cnj+3Pl+1SgO: [î-wî-wîcihitwâw, î-wî-wîcihicik]
      PV/î+PV/wi+wîcihîw+V+TA+Cnj+3Pl+2SgO: î-wî-wîcihiskwâw
      PV/î+PV/wi+wîcihîw+V+TA+Cnj+3Pl+1PlO: î-wî-wîcihikoyâhkwâw
      PV/î+PV/wi+wîcihîw+V+TA+Cnj+3Pl+1PlO+Var/East: î-wî-wîcihiyamihcik
      PV/î+PV/wi+wîcihîw+V+TA+Cnj+3Pl+12PlO: î-wî-wîcihikoyahkwâw
      PV/î+PV/wi+wîcihîw+V+TA+Cnj+3Pl+12PlO+Var/East: î-wî-wîcihitahkwâw
      PV/î+PV/wi+wîcihîw+V+TA+Cnj+3Pl+2PlO: î-wî-wîcihikoyîkwâw
      PV/î+PV/wi+wîcihîw+V+TA+Cnj+3Pl+2PlO+Var/East: î-wî-wîcihitîkwâw
      PV/î+PV/wi+wîcihîw+V+TA+Cnj+3Pl+4Sg/PlO: î-wî-wîcihâcik
      PV/î+PV/wi+wîcihîw+V+TA+Cnj+3Pl+5Sg/PlO: î-wî-wîcihimâcik

      # 4Sg/Pl
      PV/î+PV/wi+wîcihîw+V+TA+Cnj+4Sg/Pl+1SgO: î-wî-wîcihimit
      PV/î+PV/wi+wîcihîw+V+TA+Cnj+4Sg/Pl+2SgO: î-wî-wîcihimisk
      PV/î+PV/wi+wîcihîw+V+TA+Cnj+4Sg/Pl+3SgO: î-wî-wîcihikot
      PV/î+PV/wi+wîcihîw+V+TA+Cnj+4Sg/Pl+1PlO: î-wî-wîcihikoyâhk
      PV/î+PV/wi+wîcihîw+V+TA+Cnj+4Sg/Pl+12PlO: î-wî-wîcihikoyahk
      PV/î+PV/wi+wîcihîw+V+TA+Cnj+4Sg/Pl+2PlO: î-wî-wîcihikoyîk
      PV/î+PV/wi+wîcihîw+V+TA+Cnj+4Sg/Pl+3PlO: î-wî-wîcihikocik
      PV/î+PV/wi+wîcihîw+V+TA+Cnj+4Sg/Pl+5Sg/PlO: î-wî-wîcihâthit

      # 5Sg/Pl
      PV/î+PV/wi+wîcihîw+V+TA+Cnj+5Sg/Pl+4Sg/PlO: î-wî-wîcihikothit

      # X
      PV/î+PV/wi+wîcihîw+V+TA+Cnj+X+1SgO: î-wî-wîcihikawiyân
      PV/î+PV/wi+wîcihîw+V+TA+Cnj+X+2SgO: î-wî-wîcihikawiyan
      PV/î+PV/wi+wîcihîw+V+TA+Cnj+X+3SgO: î-wî-wîcihiht
      PV/î+PV/wi+wîcihîw+V+TA+Cnj+X+1PlO: î-wî-wîcihikawiyâhk
      PV/î+PV/wi+wîcihîw+V+TA+Cnj+X+12PlO: î-wî-wîcihikawiyahk
      PV/î+PV/wi+wîcihîw+V+TA+Cnj+X+2PlO: î-wî-wîcihikawiyîk
      PV/î+PV/wi+wîcihîw+V+TA+Cnj+X+3PlO: î-wî-wîcihihcik
      PV/î+PV/wi+wîcihîw+V+TA+Cnj+X+4Sg/PlO: î-wî-wîcihimiht

      # 0Sg/Pl
      PV/î+PV/wi+wîcihîw+V+TA+Cnj+0Sg/Pl+1SgO: î-wî-wîcihikoyân
      PV/î+PV/wi+wîcihîw+V+TA+Cnj+0Sg/Pl+2SgO: î-wî-wîcihikoyan
      PV/î+PV/wi+wîcihîw+V+TA+Cnj+0Sg/Pl+3SgO: î-wî-wîcihikot
      PV/î+PV/wi+wîcihîw+V+TA+Cnj+0Sg/Pl+1PlO: î-wî-wîcihikoyâhk
      PV/î+PV/wi+wîcihîw+V+TA+Cnj+0Sg/Pl+12PlO: î-wî-wîcihikoyahk
      PV/î+PV/wi+wîcihîw+V+TA+Cnj+0Sg/Pl+2PlO: î-wî-wîcihikoyîk
      PV/î+PV/wi+wîcihîw+V+TA+Cnj+0Sg/Pl+3PlO: î-wî-wîcihikocik
      PV/î+PV/wi+wîcihîw+V+TA+Cnj+0Sg/Pl+4Sg/PlO: î-wî-wîcihikothit
      

      # Fut+Def # Ind

      # 1Sg
      PV/ka+wîcihîw+V+TA+Ind+1Sg+2SgO: kika-wîcihitin
      PV/ka+wîcihîw+V+TA+Ind+1Sg+3SgO: nika-wîcihâw
      PV/ka+wîcihîw+V+TA+Ind+1Sg+2PlO: kika-wîcihitinâwâw
      PV/ka+wîcihîw+V+TA+Ind+1Sg+3PlO: nika-wîcihâwak
      PV/ka+wîcihîw+V+TA+Ind+1Sg+4Sg/PlO: nika-wîcihimâwa

      # 2Sg
      PV/ka+wîcihîw+V+TA+Ind+2Sg+1SgO: kika-wîcihin
      PV/ka+wîcihîw+V+TA+Ind+2Sg+3SgO: kika-wîcihâw
      PV/ka+wîcihîw+V+TA+Ind+2Sg+1PlO: kika-wîcihinân
      PV/ka+wîcihîw+V+TA+Ind+2Sg+3PlO: kika-wîcihâwak
      PV/ka+wîcihîw+V+TA+Ind+2Sg+4Sg/PlO: kika-wîcihimâwa

      # 3Sg
      PV/ka+wîcihîw+V+TA+Ind+2Sg+1SgO: kika-wîcihin
      PV/ka+wîcihîw+V+TA+Ind+3Sg+2SgO: kika-wîcihik
      PV/ka+wîcihîw+V+TA+Ind+2Sg+1PlO: kika-wîcihinân
      PV/ka+wîcihîw+V+TA+Ind+3Sg+12PlO: kika-wîcihikonaw
      PV/ka+wîcihîw+V+TA+Ind+3Sg+2PlO: kika-wîcihikowâw
      PV/ka+wîcihîw+V+TA+Ind+2Sg+3PlO: kika-wîcihâwak
      PV/ka+wîcihîw+V+TA+Ind+2Sg+4Sg/PlO: kika-wîcihimâwa
      PV/ka+wîcihîw+V+TA+Ind+3Sg+5Sg/PlO: ka-wîcihimîw

      # 1Pl
      PV/ka+wîcihîw+V+TA+Ind+1Pl+2SgO: kika-wîcihitinân
      PV/ka+wîcihîw+V+TA+Ind+1Pl+3SgO: nika-wîcihânân
      PV/ka+wîcihîw+V+TA+Ind+1Pl+2PlO: kika-wîcihitinân
      PV/ka+wîcihîw+V+TA+Ind+1Pl+3PlO: nika-wîcihânânak
      PV/ka+wîcihîw+V+TA+Ind+1Pl+4Sg/PlO: nika-wîcihimânâna

      # 12Pl
      PV/ka+wîcihîw+V+TA+Ind+12Pl+3SgO: kika-wîcihânaw
      PV/ka+wîcihîw+V+TA+Ind+12Pl+3PlO: kika-wîcihânawak
      PV/ka+wîcihîw+V+TA+Ind+12Pl+4Sg/PlO: kika-wîcihimânawa

      # 2Pl
      PV/ka+wîcihîw+V+TA+Ind+2Pl+1SgO: kika-wîcihinâwâw
      PV/ka+wîcihîw+V+TA+Ind+2Pl+3SgO: kika-wîcihâwâw
      PV/ka+wîcihîw+V+TA+Ind+2Pl+1PlO: kika-wîcihinân
      PV/ka+wîcihîw+V+TA+Ind+2Pl+3PlO: kika-wîcihâwâwak
      PV/ka+wîcihîw+V+TA+Ind+2Pl+4Sg/PlO: kika-wîcihimâwâwa

      # 3Pl
      PV/ka+wîcihîw+V+TA+Ind+3Pl+1SgO: nika-wîcihikwak
      PV/ka+wîcihîw+V+TA+Ind+3Pl+2SgO: kika-wîcihikwak
      PV/ka+wîcihîw+V+TA+Ind+3Pl+1PlO: nika-wîcihikonânak
      PV/ka+wîcihîw+V+TA+Ind+3Pl+12PlO: kika-wîcihikonawak
      PV/ka+wîcihîw+V+TA+Ind+3Pl+2PlO: kika-wîcihikowâwak
      PV/ka+wîcihîw+V+TA+Ind+3Pl+4Sg/PlO: ka-wîcihîwak
      PV/ka+wîcihîw+V+TA+Ind+3Pl+5Sg/PlO: ka-wîcihimîwak

      # 4Sg/Pl
      PV/ka+wîcihîw+V+TA+Ind+4Sg/Pl+1SgO: nika-wîcihikothiwa
      PV/ka+wîcihîw+V+TA+Ind+4Sg/Pl+2SgO: kika-wîcihikothiwa
      PV/ka+wîcihîw+V+TA+Ind+4Sg/Pl+3SgO: [ka-wîcihikow, ka-wîcihik]
      PV/ka+wîcihîw+V+TA+Ind+4Sg/Pl+1PlO: nika-wîcihikonâna
      PV/ka+wîcihîw+V+TA+Ind+4Sg/Pl+12PlO: kika-wîcihikonawa
      PV/ka+wîcihîw+V+TA+Ind+4Sg/Pl+2PlO: kika-wîcihikowâwa
      PV/ka+wîcihîw+V+TA+Ind+4Sg/Pl+3PlO: [ka-wîcihikowak, ka-wîcihikwak]
      PV/ka+wîcihîw+V+TA+Ind+4Sg/Pl+5Sg/PlO: ka-wîcihîthiwa

      # 5Sg/Pl
      PV/ka+wîcihîw+V+TA+Ind+5Sg/Pl+4Sg/PlO: ka-wîcihikothiwa

      # X
      PV/ka+wîcihîw+V+TA+Ind+X+1SgO: nika-wîcihikawin
      PV/ka+wîcihîw+V+TA+Ind+X+2SgO: kika-wîcihikawin
      PV/ka+wîcihîw+V+TA+Ind+X+3SgO: ka-wîcihâw
      PV/ka+wîcihîw+V+TA+Ind+X+1PlO: nika-wîcihikawinân
      PV/ka+wîcihîw+V+TA+Ind+X+12PlO: [kika-wîcihikawinaw, kika-wîcihikawinânaw]
      PV/ka+wîcihîw+V+TA+Ind+X+2PlO: kika-wîcihikawinâwâw
      PV/ka+wîcihîw+V+TA+Ind+X+3PlO: ka-wîcihâwak
      PV/ka+wîcihîw+V+TA+Ind+X+4Sg/PlO: ka-wîcihâthiwa

      # X
      PV/ka+wîcihîw+V+TA+Ind+0Sg/Pl+1SgO: nika-wîcihikon
      PV/ka+wîcihîw+V+TA+Ind+0Sg/Pl+2SgO: kika-wîcihikon
      PV/ka+wîcihîw+V+TA+Ind+0Sg/Pl+3SgO: ka-wîcihikow
      PV/ka+wîcihîw+V+TA+Ind+0Sg/Pl+1PlO: nika-wîcihikonân
      PV/ka+wîcihîw+V+TA+Ind+0Sg/Pl+12PlO: kika-wîcihikonaw
      PV/ka+wîcihîw+V+TA+Ind+0Sg/Pl+2PlO: kika-wîcihikowâw
      PV/ka+wîcihîw+V+TA+Ind+0Sg/Pl+3PlO: ka-wîcihikowak
      PV/ka+wîcihîw+V+TA+Ind+0Sg/Pl+4Sg/PlO: ka-wîcihikothiwa
      

      # Inf # PV/ka

      # 1Sg
      PV/ka+wîcihîw+V+TA+Cnj+1Sg+2SgO: ka-wîcihitân
      PV/ka+wîcihîw+V+TA+Cnj+1Sg+3SgO: ka-wîcihak
      PV/ka+wîcihîw+V+TA+Cnj+1Sg+2PlO: ka-wîcihitakwâw
      PV/ka+wîcihîw+V+TA+Cnj+1Sg+3PlO: ka-wîcihakwâw
      PV/ka+wîcihîw+V+TA+Cnj+1Sg+3PlO+Var/East: ka-wîcihaki
      PV/ka+wîcihîw+V+TA+Cnj+1Sg+4Sg/PlO: ka-wîcihimak

      # 2Sg
      PV/ka+wîcihîw+V+TA+Cnj+2Sg+1SgO: ka-wîcihiyan
      PV/ka+wîcihîw+V+TA+Cnj+2Sg+3SgO: ka-wîcihat
      PV/ka+wîcihîw+V+TA+Cnj+2Sg+1PlO: ka-wîcihiyâhk
      PV/ka+wîcihîw+V+TA+Cnj+2Sg+3PlO: ka-wîcihacik
      PV/ka+wîcihîw+V+TA+Cnj+2Sg+4Sg/PlO: ka-wîcihimat

      # 3Sg
      PV/ka+wîcihîw+V+TA+Cnj+2Sg+1SgO: ka-wîcihiyan
      PV/ka+wîcihîw+V+TA+Cnj+3Sg+2SgO: ka-wîcihisk
      PV/ka+wîcihîw+V+TA+Cnj+2Sg+1PlO: ka-wîcihiyâhk
      PV/ka+wîcihîw+V+TA+Cnj+3Sg+1PlO: ka-wîcihikoyâhk
      PV/ka+wîcihîw+V+TA+Cnj+3Sg+1PlO+Var/East: ka-wîcihiyamiht
      PV/ka+wîcihîw+V+TA+Cnj+3Sg+12PlO: ka-wîcihikoyahk
      PV/ka+wîcihîw+V+TA+Cnj+3Sg+12PlO+Var/East: ka-wîcihitahk
      PV/ka+wîcihîw+V+TA+Cnj+3Sg+2PlO: ka-wîcihikoyîk
      PV/ka+wîcihîw+V+TA+Cnj+3Sg+2PlO+Var/East: ka-wîcihitîk
      PV/ka+wîcihîw+V+TA+Cnj+2Sg+3PlO: ka-wîcihacik
      PV/ka+wîcihîw+V+TA+Cnj+2Sg+4Sg/PlO: ka-wîcihimat
      PV/ka+wîcihîw+V+TA+Cnj+3Sg+5Sg/PlO: ka-wîcihimât

      # 1Pl
      PV/ka+wîcihîw+V+TA+Cnj+1Pl+2SgO: ka-wîcihitâhk
      PV/ka+wîcihîw+V+TA+Cnj+1Pl+3SgO: ka-wîcihâyâhk
      PV/ka+wîcihîw+V+TA+Cnj+1Pl+3SgO+Var/East: ka-wîcihakiht
      PV/ka+wîcihîw+V+TA+Cnj+1Pl+2PlO: ka-wîcihitâhk
      PV/ka+wîcihîw+V+TA+Cnj+1Pl+3PlO: ka-wîcihâyâhkwâw
      PV/ka+wîcihîw+V+TA+Cnj+1Pl+3PlO+Var/East: ka-wîcihakihcik
      PV/ka+wîcihîw+V+TA+Cnj+1Pl+4Sg/PlO: ka-wîcihimâyâhk

      # 12Pl
      PV/ka+wîcihîw+V+TA+Cnj+12Pl+3SgO: ka-wîcihâyahk
      PV/ka+wîcihîw+V+TA+Cnj+12Pl+3SgO+Var/East: ka-wîcihahk
      PV/ka+wîcihîw+V+TA+Cnj+12Pl+3PlO: ka-wîcihâyahkwâw
      PV/ka+wîcihîw+V+TA+Cnj+12Pl+3PlO+Var/East: ka-wîcihahkwâw
      PV/ka+wîcihîw+V+TA+Cnj+12Pl+4Sg/PlO: ka-wîcihimâyahk

      # 2Pl
      PV/ka+wîcihîw+V+TA+Cnj+2Pl+1SgO: ka-wîcihiyîk
      PV/ka+wîcihîw+V+TA+Cnj+2Pl+3SgO: ka-wîcihâyîk
      PV/ka+wîcihîw+V+TA+Cnj+2Pl+1PlO: ka-wîcihiyâhk
      PV/ka+wîcihîw+V+TA+Cnj+2Pl+3PlO: ka-wîcihâyîkwâw
      PV/ka+wîcihîw+V+TA+Cnj+2Pl+3PlO+Var/East: ka-wîcihâyîkok
      PV/ka+wîcihîw+V+TA+Cnj+2Pl+4Sg/PlO: ka-wîcihimâyîk

      # 3Pl
      PV/ka+wîcihîw+V+TA+Cnj+3Pl+1SgO: [ka-wîcihitwâw, ka-wîcihicik]
      PV/ka+wîcihîw+V+TA+Cnj+3Pl+2SgO: ka-wîcihiskwâw
      PV/ka+wîcihîw+V+TA+Cnj+3Pl+1PlO: ka-wîcihikoyâhkwâw
      PV/ka+wîcihîw+V+TA+Cnj+3Pl+1PlO+Var/East: ka-wîcihiyamihcik
      PV/ka+wîcihîw+V+TA+Cnj+3Pl+12PlO: ka-wîcihikoyahkwâw
      PV/ka+wîcihîw+V+TA+Cnj+3Pl+12PlO+Var/East: ka-wîcihitahkwâw
      PV/ka+wîcihîw+V+TA+Cnj+3Pl+2PlO: ka-wîcihikoyîkwâw
      PV/ka+wîcihîw+V+TA+Cnj+3Pl+2PlO+Var/East: ka-wîcihitîkwâw
      PV/ka+wîcihîw+V+TA+Cnj+3Pl+4Sg/PlO: ka-wîcihâcik
      PV/ka+wîcihîw+V+TA+Cnj+3Pl+5Sg/PlO: ka-wîcihimâcik

      # 4Sg/Pl
      PV/ka+wîcihîw+V+TA+Cnj+4Sg/Pl+1SgO: ka-wîcihimit
      PV/ka+wîcihîw+V+TA+Cnj+4Sg/Pl+2SgO: ka-wîcihimisk
      PV/ka+wîcihîw+V+TA+Cnj+4Sg/Pl+3SgO: ka-wîcihikot
      PV/ka+wîcihîw+V+TA+Cnj+4Sg/Pl+1PlO: ka-wîcihikoyâhk
      PV/ka+wîcihîw+V+TA+Cnj+4Sg/Pl+12PlO: ka-wîcihikoyahk
      PV/ka+wîcihîw+V+TA+Cnj+4Sg/Pl+2PlO: ka-wîcihikoyîk
      PV/ka+wîcihîw+V+TA+Cnj+4Sg/Pl+3PlO: ka-wîcihikocik
      PV/ka+wîcihîw+V+TA+Cnj+4Sg/Pl+5Sg/PlO: ka-wîcihâthit

      # 5Sg/Pl
      PV/ka+wîcihîw+V+TA+Cnj+5Sg/Pl+4Sg/PlO: ka-wîcihikothit

      # X
      PV/ka+wîcihîw+V+TA+Cnj+X+1SgO: ka-wîcihikawiyân
      PV/ka+wîcihîw+V+TA+Cnj+X+2SgO: ka-wîcihikawiyan
      PV/ka+wîcihîw+V+TA+Cnj+X+3SgO: ka-wîcihiht
      PV/ka+wîcihîw+V+TA+Cnj+X+1PlO: ka-wîcihikawiyâhk
      PV/ka+wîcihîw+V+TA+Cnj+X+12PlO: ka-wîcihikawiyahk
      PV/ka+wîcihîw+V+TA+Cnj+X+2PlO: ka-wîcihikawiyîk
      PV/ka+wîcihîw+V+TA+Cnj+X+3PlO: ka-wîcihihcik
      PV/ka+wîcihîw+V+TA+Cnj+X+4Sg/PlO: ka-wîcihimiht

      # 0Sg/Pl
      PV/ka+wîcihîw+V+TA+Cnj+0Sg/Pl+1SgO: ka-wîcihikoyân
      PV/ka+wîcihîw+V+TA+Cnj+0Sg/Pl+2SgO: ka-wîcihikoyan
      PV/ka+wîcihîw+V+TA+Cnj+0Sg/Pl+3SgO: ka-wîcihikot
      PV/ka+wîcihîw+V+TA+Cnj+0Sg/Pl+1PlO: ka-wîcihikoyâhk
      PV/ka+wîcihîw+V+TA+Cnj+0Sg/Pl+12PlO: ka-wîcihikoyahk
      PV/ka+wîcihîw+V+TA+Cnj+0Sg/Pl+2PlO: ka-wîcihikoyîk
      PV/ka+wîcihîw+V+TA+Cnj+0Sg/Pl+3PlO: ka-wîcihikocik
      PV/ka+wîcihîw+V+TA+Cnj+0Sg/Pl+4Sg/PlO: ka-wîcihikothit
      

      # Inf # PV/ta

      # 1Sg
      PV/ta+wîcihîw+V+TA+Cnj+1Sg+2SgO: ta-wîcihitân
      PV/ta+wîcihîw+V+TA+Cnj+1Sg+3SgO: ta-wîcihak
      PV/ta+wîcihîw+V+TA+Cnj+1Sg+2PlO: ta-wîcihitakwâw
      PV/ta+wîcihîw+V+TA+Cnj+1Sg+3PlO: ta-wîcihakwâw
      PV/ta+wîcihîw+V+TA+Cnj+1Sg+3PlO+Var/East: ta-wîcihaki
      PV/ta+wîcihîw+V+TA+Cnj+1Sg+4Sg/PlO: ta-wîcihimak

      # 2Sg
      PV/ta+wîcihîw+V+TA+Cnj+2Sg+1SgO: ta-wîcihiyan
      PV/ta+wîcihîw+V+TA+Cnj+2Sg+3SgO: ta-wîcihat
      PV/ta+wîcihîw+V+TA+Cnj+2Sg+1PlO: ta-wîcihiyâhk
      PV/ta+wîcihîw+V+TA+Cnj+2Sg+3PlO: ta-wîcihacik
      PV/ta+wîcihîw+V+TA+Cnj+2Sg+4Sg/PlO: ta-wîcihimat

      # 3Sg
      PV/ta+wîcihîw+V+TA+Cnj+2Sg+1SgO: ta-wîcihiyan
      PV/ta+wîcihîw+V+TA+Cnj+3Sg+2SgO: ta-wîcihisk
      PV/ta+wîcihîw+V+TA+Cnj+2Sg+1PlO: ta-wîcihiyâhk
      PV/ta+wîcihîw+V+TA+Cnj+3Sg+1PlO: ta-wîcihikoyâhk
      PV/ta+wîcihîw+V+TA+Cnj+3Sg+1PlO+Var/East: ta-wîcihiyamiht
      PV/ta+wîcihîw+V+TA+Cnj+3Sg+12PlO: ta-wîcihikoyahk
      PV/ta+wîcihîw+V+TA+Cnj+3Sg+12PlO+Var/East: ta-wîcihitahk
      PV/ta+wîcihîw+V+TA+Cnj+3Sg+2PlO: ta-wîcihikoyîk
      PV/ta+wîcihîw+V+TA+Cnj+3Sg+2PlO+Var/East: ta-wîcihitîk
      PV/ta+wîcihîw+V+TA+Cnj+2Sg+3PlO: ta-wîcihacik
      PV/ta+wîcihîw+V+TA+Cnj+2Sg+4Sg/PlO: ta-wîcihimat
      PV/ta+wîcihîw+V+TA+Cnj+3Sg+5Sg/PlO: ta-wîcihimât

      # 1Pl
      PV/ta+wîcihîw+V+TA+Cnj+1Pl+2SgO: ta-wîcihitâhk
      PV/ta+wîcihîw+V+TA+Cnj+1Pl+3SgO: ta-wîcihâyâhk
      PV/ta+wîcihîw+V+TA+Cnj+1Pl+3SgO+Var/East: ta-wîcihakiht
      PV/ta+wîcihîw+V+TA+Cnj+1Pl+2PlO: ta-wîcihitâhk
      PV/ta+wîcihîw+V+TA+Cnj+1Pl+3PlO: ta-wîcihâyâhkwâw
      PV/ta+wîcihîw+V+TA+Cnj+1Pl+3PlO+Var/East: ta-wîcihakihcik
      PV/ta+wîcihîw+V+TA+Cnj+1Pl+4Sg/PlO: ta-wîcihimâyâhk

      # 12Pl
      PV/ta+wîcihîw+V+TA+Cnj+12Pl+3SgO: ta-wîcihâyahk
      PV/ta+wîcihîw+V+TA+Cnj+12Pl+3SgO+Var/East: ta-wîcihahk
      PV/ta+wîcihîw+V+TA+Cnj+12Pl+3PlO: ta-wîcihâyahkwâw
      PV/ta+wîcihîw+V+TA+Cnj+12Pl+3PlO+Var/East: ta-wîcihahkwâw
      PV/ta+wîcihîw+V+TA+Cnj+12Pl+4Sg/PlO: ta-wîcihimâyahk

      # 2Pl
      PV/ta+wîcihîw+V+TA+Cnj+2Pl+1SgO: ta-wîcihiyîk
      PV/ta+wîcihîw+V+TA+Cnj+2Pl+3SgO: ta-wîcihâyîk
      PV/ta+wîcihîw+V+TA+Cnj+2Pl+1PlO: ta-wîcihiyâhk
      PV/ta+wîcihîw+V+TA+Cnj+2Pl+3PlO: ta-wîcihâyîkwâw
      PV/ta+wîcihîw+V+TA+Cnj+2Pl+3PlO+Var/East: ta-wîcihâyîkok
      PV/ta+wîcihîw+V+TA+Cnj+2Pl+4Sg/PlO: ta-wîcihimâyîk

      # 3Pl
      PV/ta+wîcihîw+V+TA+Cnj+3Pl+1SgO: [ta-wîcihitwâw, ta-wîcihicik]
      PV/ta+wîcihîw+V+TA+Cnj+3Pl+2SgO: ta-wîcihiskwâw
      PV/ta+wîcihîw+V+TA+Cnj+3Pl+1PlO: ta-wîcihikoyâhkwâw
      PV/ta+wîcihîw+V+TA+Cnj+3Pl+1PlO+Var/East: ta-wîcihiyamihcik
      PV/ta+wîcihîw+V+TA+Cnj+3Pl+12PlO: ta-wîcihikoyahkwâw
      PV/ta+wîcihîw+V+TA+Cnj+3Pl+12PlO+Var/East: ta-wîcihitahkwâw
      PV/ta+wîcihîw+V+TA+Cnj+3Pl+2PlO: ta-wîcihikoyîkwâw
      PV/ta+wîcihîw+V+TA+Cnj+3Pl+2PlO+Var/East: ta-wîcihitîkwâw
      PV/ta+wîcihîw+V+TA+Cnj+3Pl+4Sg/PlO: ta-wîcihâcik
      PV/ta+wîcihîw+V+TA+Cnj+3Pl+5Sg/PlO: ta-wîcihimâcik

      # 4Sg/Pl
      PV/ta+wîcihîw+V+TA+Cnj+4Sg/Pl+1SgO: ta-wîcihimit
      PV/ta+wîcihîw+V+TA+Cnj+4Sg/Pl+2SgO: ta-wîcihimisk
      PV/ta+wîcihîw+V+TA+Cnj+4Sg/Pl+3SgO: ta-wîcihikot
      PV/ta+wîcihîw+V+TA+Cnj+4Sg/Pl+1PlO: ta-wîcihikoyâhk
      PV/ta+wîcihîw+V+TA+Cnj+4Sg/Pl+12PlO: ta-wîcihikoyahk
      PV/ta+wîcihîw+V+TA+Cnj+4Sg/Pl+2PlO: ta-wîcihikoyîk
      PV/ta+wîcihîw+V+TA+Cnj+4Sg/Pl+3PlO: ta-wîcihikocik
      PV/ta+wîcihîw+V+TA+Cnj+4Sg/Pl+5Sg/PlO: ta-wîcihâthit

      # 5Sg/Pl
      PV/ta+wîcihîw+V+TA+Cnj+5Sg/Pl+4Sg/PlO: ta-wîcihikothit

      # X
      PV/ta+wîcihîw+V+TA+Cnj+X+1SgO: ta-wîcihikawiyân
      PV/ta+wîcihîw+V+TA+Cnj+X+2SgO: ta-wîcihikawiyan
      PV/ta+wîcihîw+V+TA+Cnj+X+3SgO: ta-wîcihiht
      PV/ta+wîcihîw+V+TA+Cnj+X+1PlO: ta-wîcihikawiyâhk
      PV/ta+wîcihîw+V+TA+Cnj+X+12PlO: ta-wîcihikawiyahk
      PV/ta+wîcihîw+V+TA+Cnj+X+2PlO: ta-wîcihikawiyîk
      PV/ta+wîcihîw+V+TA+Cnj+X+3PlO: ta-wîcihihcik
      PV/ta+wîcihîw+V+TA+Cnj+X+4Sg/PlO: ta-wîcihimiht

      # 0Sg/Pl
      PV/ta+wîcihîw+V+TA+Cnj+0Sg/Pl+1SgO: ta-wîcihikoyân
      PV/ta+wîcihîw+V+TA+Cnj+0Sg/Pl+2SgO: ta-wîcihikoyan
      PV/ta+wîcihîw+V+TA+Cnj+0Sg/Pl+3SgO: ta-wîcihikot
      PV/ta+wîcihîw+V+TA+Cnj+0Sg/Pl+1PlO: ta-wîcihikoyâhk
      PV/ta+wîcihîw+V+TA+Cnj+0Sg/Pl+12PlO: ta-wîcihikoyahk
      PV/ta+wîcihîw+V+TA+Cnj+0Sg/Pl+2PlO: ta-wîcihikoyîk
      PV/ta+wîcihîw+V+TA+Cnj+0Sg/Pl+3PlO: ta-wîcihikocik
      PV/ta+wîcihîw+V+TA+Cnj+0Sg/Pl+4Sg/PlO: ta-wîcihikothit
      

      # Fut # Cond

      # 1Sg
      wîcihîw+V+TA+Fut+Cond+1Sg+2SgO: wîcihitâni
      wîcihîw+V+TA+Fut+Cond+1Sg+3SgO: wîcihaki
      wîcihîw+V+TA+Fut+Cond+1Sg+2PlO: wîcihitahkwâwi
      wîcihîw+V+TA+Fut+Cond+1Sg+3PlO: wîcihakwâwi
      wîcihîw+V+TA+Fut+Cond+1Sg+4Sg/PlO: wîcihimaki

      # 2Sg
      wîcihîw+V+TA+Fut+Cond+2Sg+1SgO: wîcihiyani
      wîcihîw+V+TA+Fut+Cond+2Sg+3SgO: wîcihaci
      wîcihîw+V+TA+Fut+Cond+2Sg+1PlO: wîcihiyâhki
      wîcihîw+V+TA+Fut+Cond+2Sg+3PlO: wîcihatwâwi
      wîcihîw+V+TA+Fut+Cond+2Sg+4Sg/PlO: wîcihimaci

      # 3Sg
      wîcihîw+V+TA+Fut+Cond+2Sg+1SgO: wîcihiyani
      wîcihîw+V+TA+Fut+Cond+2Sg+1PlO: wîcihiyâhki
      wîcihîw+V+TA+Fut+Cond+3Sg+1PlO: wîcihikoyâhki
      wîcihîw+V+TA+Fut+Cond+3Sg+1PlO+Var/East: wîcihitahkwâwi
      wîcihîw+V+TA+Fut+Cond+3Sg+12PlO: wîcihikoyahki
      wîcihîw+V+TA+Fut+Cond+3Sg+12PlO+Var/East: wîcihiyamihci
      wîcihîw+V+TA+Fut+Cond+3Sg+2PlO: wîcihikoyîko
      wîcihîw+V+TA+Fut+Cond+3Sg+2PlO+Var/East: wîcihitîko
      wîcihîw+V+TA+Fut+Cond+2Sg+3PlO: wîcihatwâwi
      wîcihîw+V+TA+Fut+Cond+2Sg+4Sg/PlO: wîcihimaci
      wîcihîw+V+TA+Fut+Cond+3Sg+5Sg/PlO: wîcihimâci

      # 1Pl
      wîcihîw+V+TA+Fut+Cond+1Pl+2SgO: wîcihitâhki
      wîcihîw+V+TA+Fut+Cond+1Pl+3SgO: wîcihâyâhki
      wîcihîw+V+TA+Fut+Cond+1Pl+3SgO+Var/East: wîcihakihci
      wîcihîw+V+TA+Fut+Cond+1Pl+2PlO: wîcihitahkwâwi
      wîcihîw+V+TA+Fut+Cond+1Pl+3PlO: wîcihâyâhkwâwi
      wîcihîw+V+TA+Fut+Cond+1Pl+3PlO+Var/East: wîcihakihci
      wîcihîw+V+TA+Fut+Cond+1Pl+4Sg/PlO: wîcihimâyâhki

      # 12Pl
      wîcihîw+V+TA+Fut+Cond+12Pl+3SgO: wîcihâyahki
      wîcihîw+V+TA+Fut+Cond+12Pl+3SgO+Var/East: wîcihahki
      wîcihîw+V+TA+Fut+Cond+12Pl+3PlO: wîcihâyahkwâwi
      wîcihîw+V+TA+Fut+Cond+12Pl+3PlO+Var/East: wîcihahkwayak
      wîcihîw+V+TA+Fut+Cond+12Pl+4Sg/PlO: wîcihimâyahki

      # 2Pl
      wîcihîw+V+TA+Fut+Cond+2Pl+1SgO: wîcihiyîko
      wîcihîw+V+TA+Fut+Cond+2Pl+3SgO: wîcihâyîko
      wîcihîw+V+TA+Fut+Cond+2Pl+1PlO: wîcihiyîko
      wîcihîw+V+TA+Fut+Cond+2Pl+3PlO: wîcihâyîkwâwi
      wîcihîw+V+TA+Fut+Cond+2Pl+3PlO+Var/East: wîcihayîko
      wîcihîw+V+TA+Fut+Cond+2Pl+4Sg/PlO: wîcihimâyîko

      # 3Pl
      wîcihîw+V+TA+Fut+Cond+3Pl+1SgO: wîcihitwâwi
      wîcihîw+V+TA+Fut+Cond+3Pl+2SgO: wîcihiskwâwi
      wîcihîw+V+TA+Fut+Cond+3Pl+1PlO: wîcihikoyâhkwâwi
      wîcihîw+V+TA+Fut+Cond+3Pl+1PlO+Var/East: wîcihitahkwâwi
      wîcihîw+V+TA+Fut+Cond+3Pl+12PlO: wîcihikoyahkwâwi
      wîcihîw+V+TA+Fut+Cond+3Pl+12PlO+Var/East: wîcihitahkwâwi
      wîcihîw+V+TA+Fut+Cond+3Pl+2PlO: wîcihikoyîkwâwi
      wîcihîw+V+TA+Fut+Cond+3Pl+2PlO+Var/East: wîcihitîko
      wîcihîw+V+TA+Fut+Cond+3Pl+4Sg/PlO: wîcihâtwâwi
      wîcihîw+V+TA+Fut+Cond+3Pl+5Sg/PlO: wîcihimâtwâwi

      # 4Sg/Pl
      wîcihîw+V+TA+Fut+Cond+4Sg/Pl+1SgO: wîcihimici
      wîcihîw+V+TA+Fut+Cond+4Sg/Pl+2SgO: wîcihimiski
      wîcihîw+V+TA+Fut+Cond+4Sg/Pl+3SgO: wîcihikoci
      wîcihîw+V+TA+Fut+Cond+4Sg/Pl+1PlO: wîcihikoyâhki
      wîcihîw+V+TA+Fut+Cond+4Sg/Pl+12PlO: wîcihikoyahki
      wîcihîw+V+TA+Fut+Cond+4Sg/Pl+2PlO: wîcihikoyîko
      wîcihîw+V+TA+Fut+Cond+4Sg/Pl+3PlO: wîcihikotwâwi
      wîcihîw+V+TA+Fut+Cond+4Sg/Pl+5Sg/PlO: wîcihâthici

      # 5Sg/Pl
      wîcihîw+V+TA+Fut+Cond+5Sg/Pl+4Sg/PlO: wîcihikothici

      # X
      wîcihîw+V+TA+Fut+Cond+X+1SgO: wîcihikawiyâni
      wîcihîw+V+TA+Fut+Cond+X+2SgO: wîcihikawiyani
      wîcihîw+V+TA+Fut+Cond+X+3SgO: wîcihihci
      wîcihîw+V+TA+Fut+Cond+X+1PlO: wîcihikawiyâhki
      wîcihîw+V+TA+Fut+Cond+X+12PlO: wîcihikawiyahki
      wîcihîw+V+TA+Fut+Cond+X+2PlO: wîcihikawiyîko
      wîcihîw+V+TA+Fut+Cond+X+3PlO: wîcihihtwâwi
      wîcihîw+V+TA+Fut+Cond+X+4Sg/PlO: wîcihimihci
      

      # Imp # Imm

      # 2Sg
      wîcihîw+V+TA+Imp+Imm+2Sg+1SgO: wîcihin
      wîcihîw+V+TA+Imp+Imm+2Sg+1PlO: wîcihinân
      wîcihîw+V+TA+Imp+Imm+2Sg+3SgO: wîcih
      wîcihîw+V+TA+Imp+Imm+2Sg+3PlO: wîcihik

      # 12Pl
      wîcihîw+V+TA+Imp+Imm+12Pl+3SgO: wîcihâtân
      wîcihîw+V+TA+Imp+Imm+12Pl+3PlO: wîcihâtânik

      # 2Pl
      wîcihîw+V+TA+Imp+Imm+2Pl+1SgO: wîcihik
      wîcihîw+V+TA+Imp+Imm+2Pl+1PlO: wîcihinân
      wîcihîw+V+TA+Imp+Imm+2Pl+3SgO: wîcihihk
      wîcihîw+V+TA+Imp+Imm+2Pl+3PlO: wîcihihkwâw
      wîcihîw+V+TA+Imp+Imm+2Pl+3PlO+Var/East: wîcihik
      

      # Imp # Del

      # 2Sg
      wîcihîw+V+TA+Imp+Del+2Sg+1SgO: wîcihîhkan
      wîcihîw+V+TA+Imp+Del+2Sg+1PlO: wîcihîhkâhk
      wîcihîw+V+TA+Imp+Del+2Sg+3SgO: wîcihâhkan
      wîcihîw+V+TA+Imp+Del+2Sg+3PlO: wîcihâhkanik

      # 12Pl
      wîcihîw+V+TA+Imp+Del+12Pl+3SgO: wîcihâhkahk
      wîcihîw+V+TA+Imp+Del+12Pl+3PlO: wîcihâhkahkik
      wîcihîw+V+TA+Imp+Del+12Pl+3PlO+Var/East: wîcihâhkanik

      # 2Pl
      wîcihîw+V+TA+Imp+Del+2Pl+1SgO: wîcihîhkîk
      wîcihîw+V+TA+Imp+Del+2Pl+1PlO: wîcihîhkâhk
      wîcihîw+V+TA+Imp+Del+2Pl+3SgO: wîcihâhkîk
      wîcihîw+V+TA+Imp+Del+2Pl+3PlO: wîcihâhkîkwâw
      

